【裁判字號】    89,上易,1069
【裁判日期】    890619
【裁判案由】    毀損
【裁判全文】
臺灣高等法院高雄分院刑事判決          八十九年度上易字第一六九號
    上訴人
    即被告      甲○○
右上訴人因毀損案件，不服臺灣高雄地方法院八十八年度易字第四八三五號中華民國
八十九年六月五日第一審判決（起訴案號：臺灣高雄地方法院檢察署八十八年度偵字
第一九００二號），提起上訴，本院判決如左：
      主      文
上訴駁回。
      事實及理由
一、本案經本院審理結果，認原審判決之認事用法及量刑，均無不當，應予維持，並
    引用原審判決書所記載之事實、證據及理由。
二、上訴人即被告甲○○上訴意旨雖又辯稱：伊未毀損泛美大鎮電梯內之監視攝影機
    ，案發當日，伊在桃園、竹北上班，不可能專程回來毀損大樓之攝影機，有證人
    曾享正可證云云。
三、惟查，泛美大鎮之電梯內監視攝影機，被毀損之前，拍攝到被告打赤膊，拿椅子
    墊腳後，持鐵鎚將攝影機打壞等情，迭經原審檢察官及審理中當庭播放勘驗無訛
    ，分別製作勘驗筆錄附卷可稽。證人曾享正雖附和被告之說詞，謂被告於八十八
    年五、六月間，曾至竹北幫伊裝設儀電工程，確實日期已忘，未支付工資云云。
    曾享正未能確定被告於何日至北部幫忙裝設儀電工程，已難採為被告不在場之證
    據，而推翻攝影機所拍攝到之鏡頭。且曾享正係向他人承包工程，必向定作人申
    報工人領取工資之資料，乃竟證稱先期工程未報被告工資，後期工程有申報云云
    。核與被告所稱曾享正未申報其工資，亦有未合。是可見被告於案發之日，在北
    部幫曾享正工作之說，係臨訟勾串，非真實可採。綜上所，上訴意旨執前詞指
    摘原判決不當，為無理由，應予駁回。
據上論斷，應依刑事訴訟法第三百六十八條、第三百七十三條，判決如主文。
本案經檢察官張其主到庭執行職務。
中    華    民    國     八十九     年       九       月      十九      日
                              臺灣高等法院高雄分院刑事第五庭
                                  審判長法官  吳水木
                                        法官  陳朱貴
                                        法官  洪慶鐘
右正本證明與原本無異。
不得上訴。
                                      書記官  陳金卿
中     華   民    國     八十九     年       九       月      二十      日
                                                                        Ｋ
附件：
臺灣高雄地方法院刑事判決                        八十八年度易字第四八三五號
    公  訴  人  臺灣高雄地方法院檢察署檢察官
    被      告  甲○○  男三十九歲（民國○○○年○月○○日生）
                        籍設高雄市○鎮區○○里○○街廿號
                        現居高雄市○○區○○路九三九之二號十八樓
                        身分證統一編號：Ｅ一二三六八三號
右列被告因毀損案件，經檢察官提起公訴（民國八十八年度偵字第一九○○二號），
本院判決如左：
    主  文
甲○○損壞他人之監視攝影機，足以生損害於他人，處拘役伍拾伍日，如易科罰金，
以佰元折算壹日。
    事  實
一、甲○○係位於高雄市○○區○○路九二九之二號泛美大鎮之住戶，因拒繳管理費
    及電話遭人盜打等事宜，對該大樓之管理員心生不滿，竟基於毀損之犯意，於民
    國八十八年五月十五日凌晨一時三分許，在前開泛美大鎮大樓內，持鐵鎚損壞編
    號第一之一電梯內之監視攝影機一台，足以生損害於泛美大鎮之全體住戶，嗣經
    泛美大鎮之居民亦係大樓管理委員會主任委員乙○○事後於監視錄影帶中查出並
    報警處理。
二、案經泛美大鎮大樓管理委員會主任委員乙○○訴由高雄市政府警察局小港分局移
    送台灣高雄地方法院檢察署檢察官偵查起訴。
    理  由
一、訊之被告甲○○矢口否認有何毀損犯行，辯稱：伊係因被告盜打電話與管理員發
    生衝突，沒有繳管理費被人誣陷，錄影帶中之人不是伊云云。惟查右揭犯罪事實
    ，業據告訴人乙○○於警、偵訊及本院審理中指述綦詳，核與證人廖聰明、梁聖
    賢分別於偵訊及本院審理中證述之情節相符，而監視攝影機於案發當時所拍攝之
    畫面中，確實是被告甲○○打赤膊，拿椅子墊腳後，持鐵鎚將攝影機打壞等情，
    亦經檢察官及本院當庭播放錄影帶勘驗屬實，並分別製有勘驗筆錄附卷可稽，且
    告訴人乙○○及證人廖聰明、梁聖賢於本院勘驗錄影帶時，均一致指認錄影帶中
    持鐵鎚打壞攝影機之人就是同住該大樓之住戶即被告甲○○等語，此外復有照片
    二張附卷及錄影帶一卷扣案可資佐證，事證明確，被告甲○○所辯無非卸責之詞
    ，不足採信，其毀損犯行，已堪認定。
二、核被告甲○○所為，係犯刑法第三百五十四條之毀損罪。爰審酌被告所毀損之攝
    影機之價值約新台幣五千元，業據告訴人陳明在卷，事後未賠償告訴人之損害等
    一切情狀，量處如主文所示之刑，並諭知易科罰金之折算標準，以示懲儆。被告
    犯罪所用之鐵鎚，並無證據證明係被告所有，且未扣案，爰不予宣告沒收。
據上論斷，應依刑事訴訟法第二百九十九條第一項前段，刑法第三百五十四條、第四
十一條，罰金罰鍰提高標準條例第一條前段、第二條，判決如主文。
中      華      民      國    八十九    年      六      月      五      日
                                     臺灣高雄地方法院刑事第三庭
                                         法  官     涂  裕  洪
右判決正本證明與原本無異。
如不服本判決，應於送達後十日內，向本院提出上訴狀。
                                         書記官     許  麗  珠
中      華      民      國    八十九    年      六      月       九    日
附錄本案論罪科刑法條全文
刑法第三百五十四條：
毀棄、損壞前二條以外之他人之物或致令不堪用，足以生損害於公眾或他人者，處二
年以下有期徒刑、拘役或五百元以下罰金。


司法院資訊處製作；財團法人民間司法改革基金會備份。
